臺灣士林地方法院民事判決
111年度訴字第1284號
原      告  葉靜紋  000000000000
訴訟代理人  黃仕翰律師
            呂紹宏律師
            蘇庭萱律師
被      告  張禕庭  
訴訟代理人  陳軾霖律師

上列當事人間請求損害賠償事件，本院於民國111年11月14日言
詞辯論終結，判決如下：
    主  文
被告應給付原告新臺幣壹拾伍萬元，及自民國一一一年五月七日
起至清償日止，按週年利率百分之五計算之利息。
原告其餘之訴駁回。
訴訟費用由被告負擔千分之七十五，餘由原告負擔。
本判決第一項，得假執行。但被告如以新臺幣壹拾伍萬元為原告
預供擔保後，得免為假執行。
原告其餘假執行之聲請駁回。
    事  實  及  理  由
一、原告主張：原告與訴外人丁凌全於民國86年3月21日結婚，
    被告明知丁凌全為有配偶之人，竟於如附表一編號所示之時
    間及地點，偕同丁凌全前往薇閣精品旅館、或至被告住所，
    過夜或親密接觸行為(詳附表一所示)；且於111年3月10日、
    111年3月13日、111年3月14日以Facebook Messenger與丁凌
    全互傳如附表二所示簡訊之親密對話內容(下稱系爭訊息內
    容)，被告與丁凌全所為顯已逾越一般男女交往之分際，已
    達於破壞原告與丁凌全間之婚姻共同生活之圓滿安全幸福之
    程度，而故意侵害原告配偶權及配偶身分法益，致原告受有
    非財產上損害即精神慰撫金新臺幣(下同)200萬元。為此，
    爰依民法第184條第1項、第195條第1項、第3項規定，提起
    本件訴訟等語。並聲明：㈠被告應給付原告200萬元，及自起
    訴狀繕本送達翌日起至清償日止，按週年利率百分之5計算
    之利息。㈡願供擔保，請准宣告假執行。
二、被告則以：伊有與丁凌全為系爭訊息內容，惟伊否認有與丁
    凌全於附表一所示之時間至薇閣旅館或伊住處，過夜或有肢
    體親密接觸行為。且原告請求非財產上之損害賠償金額200
    萬元，顯屬過高等語，資為抗辯。並答辯聲明：㈠原告之訴
    及假執行之聲請均駁回。㈡如受不利判決，願供擔保，請准
    宣告免為假執行。
三、得心證之理由
　㈠原告主張其與丁凌全於86年3月21日結婚，其為丁凌全之配偶
    ，被告明知丁凌全為有配偶之人，並與丁凌全為如附表二所
    示之系爭訊息內容等情，業據原告提出戶籍謄本、系爭訊息
    內容之畫面截圖及光碟為證(見本院卷第24至86頁)，且為被
    告所不爭執，應堪信為真實。
  ㈡按民法第184條第1項前段規定，侵權行為之成立，須行為人
    因故意或過失不法侵害他人權利，亦即行為人須具備歸責性
    、違法性，並不法行為與損害間有因果關係，始能成立。且
    主張侵權行為損害賠償請求權之人，對於侵權行為之成立要
    件應負舉證責任。本件原告主張被告有與丁凌全於附表一示
    時間及地點為過夜、親密接觸之行為云云，既為被告否認，
    依前揭規定及說明，自應由原告就被告確有為上開侵權行為
    之事實負舉證之責。然查，依原告所提之衛星定位資料及光
    碟內容(見本院卷第88至104頁、第212頁、第216至217頁)，
    充其量僅能證明丁凌全有於如附表一所示時間至薇閣精品旅
    館、被告住處或該等處所附近，然並不能證明被告確有與丁
    凌全一同前往或至該等處所過夜或為親密肢體接觸行為。又
    依附表二所示被告與丁凌全間系爭訊息內容，丁凌全以「老
    公」稱呼自己，並以「老婆」、「寶貝」稱呼被告，其二人
    相互表達愛意，且開心愉悅，惟系爭訊息內容尚不足以證明
    其二人確有相約或至附表一所示之時間、地點過夜或親密肢
    體接觸行為(見本院卷第26至86頁)，則原告此部分之主張，
    難認可採。
  ㈢又按因故意或過失，不法侵害他人之權利者，負損害賠償責
    任。故意以背於善良風俗之方法，加損害於他人者亦同。民
    法第184條第1項規定有明文。次按數人共同不法侵害他人之
    權利者，連帶負損害賠償責任，亦為民法第185條第1項前段
    所定。再按不法侵害他人之身體、健康、名譽、自由、信用
    、隱私、貞操，或不法侵害其他人格法益而情節重大者，被
    害人雖非財產上之損害，亦得請求賠償相當之金額；前二項
    規定，於不法侵害他人基於父、母、子、女或配偶關係之身
    分法益而情節重大者，準用之，同法第195條第1項前段、第
    3項亦分別定有明文。又婚姻係以夫妻之共同生活為目的，
    配偶應互相協力保持其共同生活之圓滿、安全及幸福，而夫
    妻互守誠實，係為確保其共同生活之圓滿、安全及幸福之必
    要條件，故應解為配偶因婚姻契約而互負誠實之義務，配偶
    之一方行為不誠實，破壞共同生活之圓滿安全及幸福者，即
    為違反因婚姻契約之義務而侵害他方之權利。準此，侵害配
    偶權之行為，並不以通姦行為為限，倘夫妻任一方與他人間
    存有逾越結交普通朋友等一般社交行為之不正常往來，其行
    為已逾社會一般通念所能容忍之範圍，已達破壞婚姻共同生
    活之圓滿安全及幸福之程度，即足當之，倘其情節重大，違
    反忠誠義務之一方及該他人即應依上開規定，負非財產上即
    精神慰撫金之損害賠償責任。如前所述，原告所舉之證據雖
    不足以證明被告與丁凌全有為親密肢體接觸或一起過夜之行
    為，惟參以被告與丁凌全間如附表二所示之系爭訊息內容，
    丁凌全自稱「老公」，並以「老婆」、「寶貝」稱呼被告，
    且被告與丁凌全彼此多次互相表達愛意，系爭訊息內容顯已
    逾越一般已婚之人與異性交往之分際，而侵害原告基於配偶
    關係所生之身分法益。是原告主張其因配偶關係之身分法益
    遭受侵害，且屬情節重大，精神上受有痛苦，應為可採。
  ㈣按慰撫金其核給之標準固與財產上損害之計算不同，然非不
    可斟酌雙方身分資力與加害情節、程度，及其他各種情形核
    定相當之數額。審酌被告與丁凌全間有如附表二所示系爭訊
    息，逾越一般男女正常交往之行為、期間，對原告婚姻生活
    圓滿、安全及幸福有所破壞，精神上應受有相當之痛苦，造
    成精神上受到莫大之打擊；及原告為高職畢業，目前為家管
    ，育有2名子女，110年申報所得73萬6380元、申報財產有不
    動產合計7筆金額計1822萬9550元；被告為高中肄業，曾從
    事美睫、美甲行業，尚有未成年子女需扶養照顧，曾符合臺
    北市政府特殊境遇家庭資格，名下無不動產，110年度申報
    所得為股利117元（見本院卷第156至169頁、本院限制閱覽
    卷）等一切情狀，認原告向被告請求15萬元之精神慰撫金為
    適當；逾此部分之請求，尚難認有據。
四、從而，原告依民法第184條第1項、第195條第1項前段、第3
    項規定，請求被告給付15萬元，及自起訴狀繕本送達翌日即
    111年5月7日(見本院卷第110頁)起至清償日止，按週年利率
    百分之5計算之利息，為有理由，應予准許；逾此範圍之請
    求，為無理由，不應准許。
五、又兩造分別陳明願供擔保聲請宣告假執行或免為假執行，經
    核原告勝訴部分，因本院所命之給付未逾50萬元，故由本院
    依民事訴訟法第389條第1項第5款規定，依職權宣告假執行
    ，而被告陳明願供擔保免為假執行，經核無不合，爰酌定相
    當擔保金額併宣告之；至原告其餘之訴既經駁回，其此部分
    假執行之聲請即失所附麗，應併予駁回。
六、本件事證已臻明確，兩造其餘之攻擊或防禦方法及所用之證
    據，經本院斟酌後，認為均不足以影響本判決之結果，爰不
    逐一論列，附此敘明。　
七、據上論結，本件原告之訴為一部有理由、一部無理由，依民
    事訴訟法第79條、第389條第1項第5款、第392條第2項判決
    如主文。　　　　　　
中　　華　　民　　國　　111 　年　　11 　　月　　30　 日
                  民事第一庭
                            法  官  陳月雯
以上正本係照原本作成。
如對本判決上訴，應於判決送達後20日內向本院提出上訴狀，若
委任律師提起上訴者，應一併繳納上訴審裁判費，否則本院得不
命補正逕行駁回上訴。
中　　華　　民　　國　　111 　年　　11 　　月　  30　 日
                            書記官  李佩諭
附表一　　　
編號 時間 地點 行為  1 111年1月21日 薇閣精品旅館 親密肢體接觸  2 111年3月24日 被告位於北投住處 過夜  3 111年3月30日 被告位於北投住處 過夜  4 111年1月至3月間 薇閣精品旅館 親密肢體接觸  5 111年3至5月間 被告位於北投住處 過夜 
　　　　　　　　　　　　　　　　　　　　　　　　　　　
附表二　
時間 對話內容 111年3月10日0時16分至12時38分許 丁凌全：「老婆我愛妳一輩子」、「 一輩子在一起」 被告：「(貼圖)」(該貼圖表示開心之意)。  *(詳見本院卷第42頁)   111年3月10日15時38分許 丁凌全：「老婆我愛你」「 (愛心符號表情貼)」 被告：「(貼圖)」(該貼圖表示開心或愛之意) 丁凌全：「永遠愛你」 被告：「(貼圖)」(該貼圖表示愛、喜歡、開心之意) 丁凌全：「愛你很愛你(愛心之表情貼)」 被告：「多愛(笑臉加眼冒愛心之表情貼)」 丁凌全：「你有多愛，我就有多愛」、「比你深 哈哈」 被告：「那麼幸福」「(2個笑臉表情貼加上1個愛心表情貼)」 丁凌全：「愛比你深」、「請多多指教」 被告：「(貼圖)」(該貼圖表示開心、喜歡)「(貼圖)」(Good) 被告：「晚安寶貝(愛心表情貼)」 丁凌全： 「睡不著」、「再跟我聊」  被告：「躺著了寶貝晚安」 被告:「I love you  Tomorrow」 丁凌全：愛你 被告：愛你  *(詳見本院卷第42至56頁)  111年3月13日、111年3月14日 丁凌全以「寶貝」稱呼被告，且為下列對話： 丁凌全：「我只想要你不要追踨男生好像很難」、「還可以解釋很多」、「我不重要」 被告：「什麼意思」、「你很重要 在日常你感受的到」 丁凌全：「不想你ig追踨男生」、「我的女人 我不想」、「沒辦法勉強你」、「尊重你」 被告：「你的意思是朋友也要刪除嗎」 丁凌全：「寶貝」、「愛人重要」、「男生朋友重要」、「你覺得呢」 被告：「你感受不到我愛你嗎」 丁凌全：「我們要相依為命 需要異性朋友嗎」 被告：「我日常沒有異性朋友了」 丁凌全：「我就是愛你很濃烈」 被告：「我也很愛你」 丁凌全：「ig」「還追踨」、「就真的很難講  還是老公對你的期待」 被告：「我知道了 有空用」 丁凌全：「可以為了老公 還男生追踨嗎」 被告：「知道了 好」 被告：「你跟姊姊有溝通了嗎」 丁凌全：「除非你真心不願」 被告：「我已經說知道了 好」  丁凌全：「我說我不要你追踨男生 無血緣關係 你不懂我的心意嗎」、「我就希望你可以為我改變男生異性朋友真的不重要」、「都是過客了，我們的人生 新的開始」、「你願意照老公所希望的就是真愛」、「安全感來自於互懂心思」、「不是單向」 被告：我一直都照著你所希望的 你感受的到愛與真誠吧」、「我們一直都雙向 不是嗎」 丁凌全：「我希望你這樣做 我自己也會做到」 被告：「明白」、「你的愛會一直那麼深嗎」「(貼圖)」(代表good或開心) 丁凌全：「不要懷疑我對你的真心」、「我會一直愛你 我們越單純 會越加深愛」 丁凌全：「愛你」、「(愛心貼圖)」 被告：「相信我」、「(愛心表情貼)」 丁凌全：「我會相信你的」、「(愛心表情貼)」、「寶貝愛你」  *(詳見本院卷第62至84頁)